```{r}
library(dplyr)
library(tidyr)
```

ELEJIMOS EL FILE airbnb_clean.csv EN EL DIRECTORIO NUESTRO

```{r}
file.choose()
```


Copiamos el resultado con comillas incluidas y lo pongo en ruta_csv
```{r}
ruta_csv <- "/Users/marialourdesramos/Downloads/airbnb_clean.csv"
airbnb<-read.csv2(ruta_csv, dec = '.')
head(airbnb)
```

```{r}
typeof(airbnb) 
```


```{r}
summary(airbnb)
```

```{r}
glimpse(airbnb)
airbnb
```

CAMBIAMOS:

Latitude y Longitude a float
Bathrooms, Bedrooms, Beds a int
price, security deposit, cleaning fee a float
review.Scores.Rating a int
Reviews.per.month a float

```{r}
#airbnb$Latitude <- as.numeric(as.character(airbnb$Latitude))
#options(digits = 12)
#airbnb$Longitude <- as.numeric(as.character(airbnb$Longitude))
#airbnb$Zipcode <- as.integer(as.character(airbnb$Zipcode))
#airbnb$Bedrooms <- as.integer(as.character(airbnb$Bedrooms))
#airbnb$Bathrooms <- as.integer(as.character(airbnb$Bathrooms))
#airbnb$Beds <- as.integer(as.character(airbnb$Beds))
#airbnb$Price <- as.numeric(as.character(airbnb$Price))
#airbnb$Security.Deposit <- as.numeric(as.character(airbnb$Security.Deposit))
#airbnb$Cleaning.Fee <- as.numeric(as.character(airbnb$Cleaning.Fee))
#airbnb$Number.of.Reviews <- as.integer(as.character(airbnb$Number.of.Reviews))
#airbnb$Review.Scores.Rating <- as.integer(as.character(airbnb$Review.Scores.Rating))
#airbnb$Reviews.per.Month <- as.numeric(as.character(airbnb$Reviews.per.Month))
#airbnb$Accommodates <- as.integer(as.character(airbnb$Accommodates))
#head(airbnb)
```


FILTRAMOS PARA QUEDARNOS CON MADRID

```{r}
airbnb <- airbnb[airbnb$City== 'Madrid',]

#airbnb <- filter(airbnb, City == 'Madrid')

airbnb

```



CAMBIAMOS LOS NULL/NA POR LA MEDIA DE CADA COLUMNA

```{r}
colSums(is.na(airbnb))
```

```{r}
airbnb <- drop_na(airbnb, Price)
airbnb <- drop_na(airbnb, Bathrooms)
airbnb <- drop_na(airbnb, Beds)
airbnb <- drop_na(airbnb, Bedrooms)
airbnb <- drop_na(airbnb, Zipcode)

colSums(is.na(airbnb))
dim(airbnb)
```

```{r}

mean(airbnb$Review.Scores.Rating, na.rm = TRUE) 
mean(airbnb$Reviews.per.Month, na.rm = TRUE) 

```

```{r}
airbnb %>% replace_na(list(
  Review.Scores.Rating = mean(airbnb$Review.Scores.Rating, na.rm = TRUE) ,
  Reviews.per.Month = mean(airbnb$Reviews.per.Month, na.rm = TRUE) 
)) -> airbnb

airbnb$Cleaning.Fee[is.na(airbnb$Cleaning.Fee)] <- 0
airbnb$Security.Deposit[is.na(airbnb$Security.Deposit)] <- 0


```

```{r}
airbnb
```


CREAMOS UNA NUEVA COLUMNA CON EL PRECIO TOTAL

```{r}
airbnb <- mutate(airbnb, precio.total = Price + Cleaning.Fee + Security.Deposit)
airbnb
```

ORDENAMOS LA TABLA DE MANERA DESCENDENTE POR PRECIO.TOTAL

```{r}
airbnb <- arrange(airbnb, desc(precio.total))
airbnb
```
ELIMINAMOS LAS COLUMNAS PRECIO, CLEANING.FEE Y SECURITY.DEPOSIT DEL DATASET
```{r}
airbnb <- airbnb[,c("ID", "Host.Since", "City", "Neighbourhood.Group.Cleansed", "Latitude", "Longitude", "Zipcode", "Property.Type", "Room.Type", "Accommodates", "Bathrooms", "Bedrooms", "Beds", "Bed.Type", "Number.of.Reviews", "Review.Scores.Rating", "Reviews.per.Month", "Cancellation.Policy","precio.total", "Amenities", "Features")]

dim(airbnb)
```


SEPARAMOS LA TABLA AMENITIES Y FEATURES EN DISTINTAS FILAS, EN CONCORDANCIA CON EL ID:

```{r}
Amentiies_clean <- airbnb[,c("Amenities", "ID")]
Amentiies_clean <- separate_rows_(Amentiies_clean, "Amenities",sep = ',')
Features_clean <- airbnb[,c("Features", "ID")]
Features_clean <- separate_rows_(Features_clean, "Features",sep = ',')
Features_clean
```


ABRIMOS LA BASE DE DATOS DE PRECIO/M2 POR BARRIO EN MADRID

```{r}
file.choose()
```

Copiamos el resultado con comillas incluidas y lo pongo en ruta_csv
```{r}
ruta_csv_precio <-  "/Users/marialourdesramos/Downloads/Prom_Price_m2_2017_.csv"
airbnb2<-read.csv(ruta_csv_precio)
head(airbnb2)
```


evaluamos missings en el dataset de precio/m2 

```{r}
#airbnb2 <- as.data.frame(airbnb2)
colSums(is.na(airbnb2))
glimpse(airbnb2)
```

```{r}
airbnb2 %>%  rename(Neighbourhood.Group.Cleansed = barrio) ->airbnb2
airbnb2 %>%  rename(precio_m2_2017 = precios) ->airbnb2
airbnb2
```


```{r}
unique(airbnb2$precio_m2_2017)
```


UNIMOS LAS DOS TABLAS CON UN LEFT JOIN

```{r}
airbnb <- left_join(airbnb, airbnb2, by= "Neighbourhood.Group.Cleansed")

airbnb
```
evaluamos missings en el nuevo dataframe
```{r}
colSums(is.na(airbnb))
dim(airbnb)
```


```{r}
airbnb <- as.data.frame(sapply(airbnb, function(x) iconv(x, from = "UTF-8", to = "ASCII//TRANSLIT")))
airbnb$Neighbourhood.Group.Cleansed = gsub("'", "", airbnb$Neighbourhood.Group.Cleansed) 
airbnb
```



GUARDO LA BASE LIMPIA:

```{r}
write.csv2(airbnb, "airbnb.cleaned.csv")
write.csv2(Amentiies_clean, "amenities_cleaned.csv")
write.csv2(Features_clean, "Features_cleaned.csv")
```

